---
title: "Analisi dell'industria dei videogiochi"
author: "Cimador Thomas"
date: "11/01/2022"
output:    
  ioslides_presentation:
    css: ./style.css
    incremental: true
editor_options: 
  chunk_output_type: inline
---

```{r setup, include=FALSE}
knitr::opts_chunk$set(warning = FALSE, message = FALSE, echo = FALSE)
```

```{r echo=FALSE}
library(readr)
library(magrittr)  
library(tidyverse)
library(dplyr)
library(forcats)   
library(gridExtra) 

VideoGames = read_csv("VideoGames.csv")

VideoGames$User_Score = as.numeric(VideoGames$User_Score)
VideoGames$Year = as.character(VideoGames$Year)
VideoGames$NA_Sales[is.na(VideoGames$NA_Sales)] = 0
VideoGames$EU_Sales[is.na(VideoGames$EU_Sales)] = 0
VideoGames$JP_Sales[is.na(VideoGames$JP_Sales)] = 0
VideoGames$Global_Sales[is.na(VideoGames$Global_Sales)] = 0
VideoGames$Publisher[is.na(VideoGames$Publisher)] = "Unknown"
```
## L'obiettivo di questa analisi

L'obiettivo di questa analisi è scoprire lo sviluppo dell'industria dei videogiochi dal 1995 al 2020. Argomenti dell'analisi saranno:

* La popolarità dei generi dei videogiochi e delle loro piattaforme di gioco

* I migliori editori e le loro vendite (i dati relativi alle vendite sono disponibili fino ai giochi rilasciati nel 2017)

* Quanti videogiochi sono stati rilasciati negli anni

* I generi di videogiochi più venduti in USA, Europa e Giappone

* Confronto dei punteggi della critica con i punteggi degli utenti




## Generi più popolari

Un genere di videogiochi è una categoria specifica di videogiochi legati da caratteristiche di gioco simili. I generi di videogiochi non sono generalmente definiti dall'ambientazione, dalla storia del gioco o dalla piattaforma usata, ma dal modo in cui il giocatore interagisce con il gioco.

```{r include=FALSE}
Top_Generi = VideoGames %>%
  mutate(Genre = Genre %>% fct_infreq() %>% fct_rev()) %>%
  group_by(Genre) %>%
  summarise(count_Genres = n()) %>%
  arrange(desc(count_Genres))
```
```{r echo=FALSE}
Top_Generi %>%
  filter(count_Genres >= 50) %>%
  filter(Genre != "Miscellaneous") %>%
  ggplot(aes(x = Genre, y = count_Genres, fill = Genre)) +
  geom_col() +
  labs(title = "Generi più popolari", x = "Generi", y = "Numero di videogiochi") +
  theme(legend.position = "none") +
  coord_flip()
```

I videogiochi col genere Action sono tra i più diffusi di sempre.

I videogiochi con questo genere superano di quattro volte il numero di videogiochi col  genere che si piazza al secondo posto, ovvero Role-Playing.

## Una descrizione dei generi più popolari:

* Action: videogiochi basati sulla prontezza di riflessi e sull'agilità con i comandi. Sono in genere ricchi di combattimenti sia con armi che senza.

* Role-Playing: il giocatore assume il ruolo di un personaggio in uno spazio immaginato, dove avvengono fatti ed eventi fittizi.

* Strategy: videogiochi in cui le decisioni di un giocatore hanno un grande impatto sul risultato. Quasi tutti i giochi di strategia richiedono un pensiero in stile albero decisionale interno e in genere una consapevolezza situazionale molto elevata.

* Sports: videogiochi che simulano discipline sia di squadra che individuali in cui il giocatore prende attivamente il controllo degli atleti/piloti durante le competizioni.

* Adventure: è un genere di videogioco caratterizzato dall'esplorazione, risoluzione di enigmi, interazione con personaggi di gioco ed è incentrato sulla narrazione.






## Piattaforme più popolari

Per piattaforma si intende un apparecchio elettronico utilizzato per videogiocare. Per la visualizzazione delle immagini possono connettersi a un normale televisore oppure, nel caso delle console portatili, essere dotati di uno schermo integrato.

```{r include=FALSE}
Top_Piattaforme = VideoGames %>%
  mutate(Platform = Platform %>% fct_infreq() %>% fct_rev()) %>%
  group_by(Platform) %>%
  summarise(count_Platforms = n()) %>%
  arrange(desc(count_Platforms))
```
```{r echo=FALSE}
Top_Piattaforme %>%
  filter(count_Platforms >= 100) %>%
  ggplot(aes(x = Platform, y = count_Platforms, fill = Platform)) +
  geom_col() +
  labs(title = "Piattaforme più popolari", x = "Piattaforme", y = "Numero giochi rilasciati") +
  theme(legend.position = "none") + 
  coord_flip()

```

Il PC è la piattaforma su cui maggiormente sono stati rilasciati videogiochi, seguita da PlayStation 4 e Xbox360.





## Gli editori e le loro vendite

Un editore di videogiochi è un'azienda che pubblica videogiochi: questi possono essere sviluppati internamente all'azienda stessa.

I top 10 editori in base alle vendite totali (in milioni di unità) dei loro videogiochi.

```{r, echo=FALSE}
Vendite_Per_Editore = VideoGames %>%
  mutate(Publisher = Publisher %>% fct_infreq() %>% fct_rev()) %>%
  group_by(Publisher) %>%
  summarise(TOT_Sales = sum(Global_Sales)) %>%
  arrange(desc(TOT_Sales))


Top10_Editori = Vendite_Per_Editore[1:10,]


Top10_Editori %>%
  ggplot(aes(x = reorder(Publisher,TOT_Sales),y = TOT_Sales, fill = TOT_Sales)) +
  geom_col() +
  labs(title = "Top 10 editori", x = "Editori", y = "Videogiochi venduti in milioni di unità") +
  theme(legend.position = "none") +
  coord_flip()

```

In cima alla classifica troviamo Nintendo con quasi 1 miliardo di unità vendute, al secondo posto Electronic Arts con 500 milioni di unità vendute ed infine Sony Computer Entertainment con 400 milioni di unità vendute.



## Numero di videogiochi rilasciati negli anni

```{r echo=FALSE}
VideoGames %>%
  ggplot(aes(Year)) +
  geom_bar( aes(fill = Year)) +
  theme(legend.position = "none") +
  labs(title = "Numero di videogiochi rilasciati negli anni", x = "Anno", y = "Numero giochi rilasciati") +
  geom_text(stat='count', aes(label=..count..), hjust = -0.2, size = 3)+
  coord_flip()
```

Il grafico si presenta altalenante, il numero di videogiochi rilasciati dagli inizi del 2000 aumentano fino al 2009. Da questo anno fino al 2015 il numero di videogiochi rilasciati sono diminuiti a livello primi anni 2000, per poi aumentare a livello fine 2000 e di nuovo diminuire.


Ordinando il grafico si ottiene:

```{r echo=FALSE}
VideoGames %>%
  mutate(Year = Year %>% fct_infreq() %>% fct_rev()) %>%
  ggplot(aes(Year)) +
  geom_bar( aes(fill = Year)) +
  theme(legend.position = "none") +
  labs(title = "Numero di videogiochi rilasciati negli anni", x = "Anno", y = "Numero giochi rilasciati") +
  geom_text(stat='count', aes(label=..count..), hjust = -0.2, size = 3)+
  coord_flip()
```

Il 2018 è stato l'anno in cui sono stati rilasciati più videogiochi, seguito dal 2009 e poi dal 2017.


## Vendite per genere
Negli USA, Europa e Giappone

```{r include=FALSE}
NAsales_Genre = VideoGames %>%
  group_by(Genre)  %>%
  filter(Genre != "Miscellaneous") %>%
  summarise(NAsales = sum(NA_Sales))  %>%
  arrange(desc(NAsales))
```
```{r include=FALSE}
USA = NAsales_Genre %>%
  filter(NAsales >= 30) %>%
  mutate(Genre = fct_reorder(Genre, NAsales)) %>%
  ggplot( aes(x=Genre, y=NAsales, fill = Genre)) +
  geom_col() +
  labs(title="USA", x= "Genere",
       y= "Vendite totali del genere in milioni di unità") +
  theme(legend.position = "none") +
  coord_flip()
#USA
```

```{r include=FALSE}
EUsales_Genre = VideoGames %>%
  group_by(Genre) %>%
  filter(Genre != "Miscellaneous") %>%
  summarise(EUsales = sum(EU_Sales))  %>%
  arrange(desc(EUsales)) 
```
```{r include=FALSE}
EU = EUsales_Genre %>%
  filter(EUsales >= 20) %>%
  mutate(Genre = fct_reorder(Genre, EUsales)) %>%
  ggplot( aes(x=Genre, y=EUsales, fill = Genre)) +
  geom_col() +
  labs(title="Europa", x= "Genere",
       y= "Vendite totali del genere in milioni di unità") +
  theme(legend.position = "none") +
  coord_flip()
#EU
```

```{r include=FALSE}
JPsales_Genre = VideoGames %>%
  group_by(Genre)  %>%
  filter(Genre != "Miscellaneous") %>%
  summarise(JPsales = sum(JP_Sales))  %>%
  arrange(desc(JPsales))
```
```{r include=FALSE}
JP = JPsales_Genre %>%
  filter(JPsales >= 10) %>%
  mutate(Genre = fct_reorder(Genre, JPsales)) %>%
  ggplot( aes(x=Genre, y=JPsales, fill = Genre)) +
  geom_col() +
  labs(title="Giappone", x= "Genere",
       y= "Vendite totali del genere in milioni di unità") +
  theme(legend.position = "none") +
  coord_flip()
#JP
```



```{r echo=FALSE}
grid.arrange(USA, EU, JP, nrow=3, ncol=1)
```

I grafici delle vendite per genere negli USA e in Europa sono uguali. In entrambe le Regioni il genere Action si colloca al primo posto per vendite con un notevole distacco dal secondo, ovvero Sports.

Anche in Giappone i videogiochi Action sono al primo posto tra i più venduti, ma a differenza degli USA ed Europa al secondo posto si colloca Role-Playing, con un distacco meno marcato dalla prima posizione rispetto a quello di USA ed Europa. Al terzo posto c'è Sports, il quale in USA ed Europa occupava in entrambi il secondo posto.
Il genere Strategy occupa l'ultima posizione per vendite in tutti e tre i Paesi.



## Distribuzione dei punti assegnati dalla critica e dagli utenti tra i generi

Per i punteggi assegnati dalla critica sarà utilizzato il punteggio Metacritic.

Metacritic è un sito web statunitense che si occupa di raccogliere recensioni dedicate ad album musicali, film o videogiochi. Per ogni prodotto, Metacritic fornisce una valutazione, ottenuta convertendo ogni recensione dai critici più rispettati in un punteggio numerico da 0 a 100, e calcolandone quindi la media.

Inoltre, sul sito web di Metacritic gli utenti possono dare la propria valutazione di un album musicale, film o videogioco attraverso un punteggio che va da 0 a 10. Il punteggio degli utenti è dunque la media di tutti i punteggi degli utenti su quel specifico prodotto.

Utilizziamo il punteggio Metacritic e quello assegnato dagli utenti ai titoli, per scoprire quale genere di videogiochi ha i voti più alti e bassi, secondo la critica e gli utenti.

```{r include=FALSE}
Punti_per_Genere = VideoGames %>%
  group_by(Genre) %>%
  summarise(sum_games = n()) %>%
  filter(sum_games >= 300) %>%
  arrange(desc(sum_games)) %>%
  pull(Genre)
```
```{r include=FALSE}
Punti_Per_Genere_Metacritic = VideoGames %>%
  filter(Genre %in% Punti_per_Genere) %>%
  filter(Genre != "Miscellaneous") %>%
  ggplot(aes(x = Genre, y = Score, fill = Genre, color = Genre)) +
  geom_boxplot(alpha = 0.4) +
  scale_y_continuous(limits=c(0,100), breaks = seq(0,100,10)) +
  labs(title = "Distribuzione del punteggio Metacritic", x = "Top Generi", y =       "punteggio Metacritic") +
  theme(legend.position = "none") +
  coord_flip()
#Punti_Per_Genere_Metacritic
```


```{r include=FALSE}
Punti_Per_Genere_Users = VideoGames %>%
  filter(Genre %in% Punti_per_Genere) %>%
  filter(Genre != "Miscellaneous") %>%
  ggplot(aes(x = Genre, y = User_Score, fill = Genre, color = Genre)) +
  geom_boxplot(alpha = 0.4) +
  scale_y_continuous(limits=c(0,10), breaks = seq(0,10,1)) +
  labs(title = "Distribuzione del punteggio degli utenti", x = "Top Generi", y = "punteggio degli utenti") +
  theme(legend.position = "none") +
  coord_flip()
#Punti_Per_Genere_Users
```
```{r echo=FALSE}
grid.arrange(Punti_Per_Genere_Metacritic, Punti_Per_Genere_Users, nrow=2, ncol=1)
```

I videogiochi Role-Playing hanno ottenuto un punteggio da parte della critica più alto, mentre quello più basso i videogiochi Simulation.

Anche gli utenti hanno dato voti più alti ai videogiochi con genere Role-Playing, mentre i videogiochi con genere Adventure hanno ricevuto voti più bassi.





## Distribuzione dei punti assegnati dalla critica e dagli utenti tra gli editori

Come fatto precedentemente, utilizziamo il punteggio Metacritic e quello assegnato dagli utenti per scoprire quale casa editrice ha pubblicato i videogiochi con i voti più alti e bassi.

```{r include=FALSE}
Punti_per_Editore = VideoGames %>%
  group_by(Publisher) %>%
  summarise(sum_games = n()) %>%
  filter(sum_games >= 200) %>%
  arrange(desc(sum_games)) %>%
  pull(Publisher)
```
```{r echo=FALSE}
Punti_per_Editore_Metacritic = VideoGames %>%
  filter(Publisher %in% Punti_per_Editore) %>%
  filter(Publisher !="Unknown") %>%
  ggplot(aes(x = Publisher, y = Score, fill = Publisher, color = Publisher)) +
  geom_boxplot(alpha = 0.4) +
  scale_y_continuous(breaks = seq(0,100,10)) +
  labs(title = "Distribuzione del punteggio editori", x = "Top editori", y = "punteggio Metacritic") +
  theme(legend.position = "none") +
  coord_flip()
#Punti_per_Editore_Metacritic
```





```{r echo=FALSE}
Punti_per_Editore_Userscore = VideoGames %>%
  filter(Publisher %in% Punti_per_Editore) %>%
  filter(Publisher !="Unknown") %>%
  ggplot(aes(x = Publisher, y = User_Score, fill = Publisher, color = Publisher)) +
  geom_boxplot(alpha = 0.4) +
  scale_y_continuous(breaks = seq(0,10,1)) +
  labs(title = "Distribuzione del punteggio utenti", x = "Top editori", y = "punteggio degli utenti") +
  theme(legend.position = "none") +
  coord_flip()
#Punti_per_Editore_Userscore
```


```{r echo=FALSE}
grid.arrange(Punti_per_Editore_Metacritic, Punti_per_Editore_Userscore, nrow=2, ncol=1)
```

La casa editrice che ha pubblicato i videogiochi con i punteggi Metacritic più alti è Electronic Arts, mentre la casa editrice che ha pubblicato i videogiochi con i punteggi Metacritic più bassi è Konami Digital Entertainment.

Gli utenti hanno assegnato ai videogiochi della casa editrice Nintendo i voti più alti, mentre i videogiochi della casa editrice Ubisoft ha ricevuto i punteggi degli utenti più bassi.

## In conclusione

* Il genere di videogiochi più popolare è Action, mentre la piattaforma su cui sono stati rilasciati più videogiochi è il PC.

* L'editore che ha venduto il maggior numero di copie è Nintendo, con quasi un miliardo di unità vendute.

* Il numero di videogiochi rilasciati negli anni è altalenante, dopo aver raggiunto il picco di videogiochi rilasciati in un anno, è seguito da una diminuizione del numero, per poi tornare a salire e di nuovo scendere.
l'anno in quale sono stati rilasciati più videogiochi è stato il 2018.

* I generi di videogiochi più venduti in USA ed Europa sono Action e Sports, in Giappone Action e Role-Playing.

* I migliori, peggiori generi ed editori secondo Metacritic:

  * I videogiochi con i punteggi Metacritic migliori appartengono al genere Role-Playing, mentre quelli con i punteggi più bassi al genere Simulation.
  
  * La casa editrice Electronic Arts ha pubblicato i videogiochi con i punteggi Metacritic più alti, mentre Konami Digital Entertainment ha pubblicato i videogiochi con i punteggi Metacritic più bassi.
  
* I migliori, peggiori generi ed editori secondo gli utenti:

  * I videogiochi con i migliori punteggi assegnati dagli utenti appartengono al genere Role-Playing, mentre quelli con i punteggi più bassi al genere Adventure.
  
  * La casa editrice Nintendo ha pubblicato i videogiochi con i punteggi degli utenti più alti, mentre Ubisoft ha pubblicato i videogiochi con i punteggi degli utenti più bassi.

# Fine


